# 关于子公司留存收益转实收资本的问题

提问人：zico9999 时间：2011-01-31 09:52:41
假设A集团下设B公司，现B公司以前年度留存收益 1000 万元，资本公积－股本溢价是 2000 万元。请问： 1 、用资本公积转增的话母公司不做账务处理？ 2 、B公司用留存收益转增实收资本，母公司A是否做帐务处理？ (本人认为有 2 种处理方式，第一是现金分配利润再投资，这样母公司长期股权投资的计税基础就可以调高了，对以后转让时的所得税有利。二是子公司做账母公司不做处理。不知道大家的观点？

回答人：chenyiwei
被投资企业发生所有者权益内部结转时，作为投资方均无须进行账务处理，仅需在必要时备查登记所增加的股份数。 会计和税务是两个彼此独立的体系，即使会计上不作帐务处理，税务上应当也认可长期股权投资的计税基础因留存收益转增而增加的事实，从而减少未来股权转让时的应纳税所得额。

回答人：chenyiwei
回复 7 楼 zico9999 的帖子 1 、尽管会计上认为被投资企业发生所有者权益内部结转时投资方无需进行账务处理，但税务上仍然视同先进行现金股利分配再以该现金股利转投资的两笔业务进行税务处理，而符合条件的居民企业之间的现金股利分配是投资方的免税收入。因此，从税理上说，应当承认投资方该项长期股权投资的计税基础因为被投资方以留存收益转增资本的视同分配行为而增加。现在有些地方在外商投资企业以留存收益转增资本时要求对境外投资方视同股利分配扣缴预提所得税，也是基于同样的道理。但因为税务上对此确实没有明文规定，建议可以与主管税务机关沟通一下。 2 、投资方帐面上是否确认递延所得税负债，除了是否确实存在暂时性差异以外，很大程度上取决于该暂时性差异是否很可能在可预见的未来转回（主要通过股权转让的方式实现转回）。如果投资方在可预见的未来没有处置股权的计划，则无需计提递延所得税负债。